【裁判字號】    99,基小,1106
【裁判日期】    990713
【裁判案由】    給付信用卡消費款
【裁判全文】
臺灣基隆地方法院基隆簡易庭小額民事判決
原      告  有限責任基隆市第二信用合作社
法定代理人  乙○○
訴訟代理人  丙○○
被      告  甲○○○
上列當事人間請求給付信用卡消費款事件，本院於民國99年6 月
29日言詞辯論終結，判決如下：
    主      文
被告應給付原告新臺幣壹萬零柒佰貳拾伍元，及自民國九十九年
二月一日起至清償日止，按週年百分之十九‧七一計算之利息，
暨按週年百分之一‧九七一計算之違約金。
訴訟費用新臺幣壹仟元由被告負擔。
本判決得假執行。
    事實及理由
一、原告起訴主張：被告於民國89年3 月間與原告（更名前為保
    證責任基隆市第二信用合作社）訂立以信用卡為工具之消費
    貸款契約，依約被告得持卡於各特約商店刷卡消費，惟應於
    當期繳款截止日前向原告全部清償，或選擇以循環信用方式
    僅繳納最低應繳金額，逾期除喪失期限利益外，並應給付原
    告按週年百分之19.71 計算之利息，暨按前開利率百分之10
    計算之違約金。而被告未依約還款，原告遂於95年3 月終止
    契約，嗣被告辦理銀行公會債務協商，雙方同意被告積欠之
    上開債務為新臺幣（下同）17,397元，並協議自95年4 月起
    ，分120期，0利率，分期清償至債務全部清償完畢為止，被
    告若未依協議清償債務，全部債務視為到期，且回復各債權
    銀行原契約辦理。詎被告未依協議還款，尚欠10,725元，及
    自99年2月1日起按原契約約定之利息、違約金，為此提起本
    訴等情。
二、被告則於言詞辯論期日到庭，對原告上開主張不爭執，惟以
    ：伊現生病且無工作，等伊病好找到工作後，就會清償債務
    等語資為抗辯。
三、經查，原告主張之前揭事實，業據提出信用卡申請書暨約定
    條款、帳務資料、協議書暨無擔保債務明細表、協商繳款信
    用卡利息試算明細報表、基隆市政府函暨合作登記證影本等
    件為證，核與正本相符，且為被告所不爭執，自堪信為真實
    。至被告抗辯其無資力償還，乃係執行問題，不得據為不負
    履行義務之抗辯（最高法院19年度上字第1733號判例意旨參
    照），是被告抗辯自無可採。
四、從而，原告依兩造間消費借貸之法律關係，請求被告給付如
    主文第1 項所示之金額、利息及違約金，為有理由，應予准
    許。
五、本件係適用小額程序所為被告敗訴之判決，依民事訴訟法第
    436條之20規定，應依職權宣告假執行。
六、訴訟費用即第一審裁判費1,000元由被告負擔。
七、依民事訴訟法第436條之23、第436條第2項、第78條、第436
    條之19第1項、第436條之20規定，判決如主文。
中    華    民    國    99    年    7    月    13    日
                  基隆簡易庭法  官  徐世禎
以上正本係照原本作成。
對於本件判決如有不服，應於收受送達後20日內向本院提出上訴
書狀，上訴於本院合議庭，並按他造當事人之人數附具繕本。
當事人之上訴，非以判決違背法令為理由不得為之，上訴狀應記
載上訴理由，表明下列各款事項：
(一)原判決所違背之法令及其具體內容。
(二)依訴訟資料可認為原判決有違背法令之具體事實。
中    華    民    國    99    年    7     月    13    日
                            書記官  周素秋

司法院資訊處製作；財團法人民間司法改革基金會備份。
